【裁判字號】    92,易,191
【裁判日期】    920430
【裁判案由】    違反毒品危害防制條例
【裁判全文】
台灣新竹地方法院刑事判決                          九十二年度易字第一九一號
    公  訴  人  臺灣新竹地方法院檢察署檢察官
    被      告  甲○○
右列被告因違反毒品危害防制條例案件，經檢察官提起公訴（九十一年度毒偵字第一
五０四號），本院判決如左：
    主      文
甲○○連續施用第二級毒品，累犯，處有期徒刑捌月。
扣案之第二級毒品安非他命貳包（毛重各零點伍公克、零點捌公克），沒收銷毀之，
扣案之吸食器壹組，沒收。
    事      實
一、甲○○前於民國八十三、八十四年間，因違反肅清煙毒條例、麻醉藥品管理條例
    及竊盜等案件，分別經法院判處有期徒刑三年六月、六月、六月確定，經定其應
    執行刑四年四月確定，於八十六年三月十七日縮短刑期假釋出監，嗣於八十八年
    間，再犯違反毒品危害防制條例案件，經法院判處有期徒刑六月確定，而前案因
    而撤銷假釋入監執行殘刑，經接續執行，於九十一年八月一日縮刑期滿視為執行
    完畢。甲○○前於八十七年間，因施用第二級毒品安非他命案件，經本院裁定送
    觀察、勒戒結果，因認無繼續施用毒品傾向，經臺灣新竹地方法院檢察署檢察官
    於八十七年七月二十二日，以八十七年度偵字第四三六一號為不起訴處分確定在
    案，又於八十八年間，另因施用第二級毒品安非他命案件，經本院以八十八年度
    毒聲字第三五二號裁定送觀察、勒戒結果，因認有繼續施用毒品傾向，經本院以
    八十八年度毒聲字第一六四五號裁定另入戒治處所施以強制戒治，嗣執行戒治滿
    三月後，成效評定為合格，認無繼續戒治之必要，經本院以八十九年度毒聲字第
    一七五號裁定停止戒治所餘戒治期間付保護管束，並於八十九年八月二十日保護
    管束期滿（此部分施用第二級毒品安非他命犯行，經本院以八十八年度竹簡字第
    四八五號判決處有期徒刑六月確定在案），詎其仍不知悔悟，復基於施用第二級
    毒品安非他命之概括犯意，分別於九十一年十一月二十一、二十二日左右及同年
    十二月一日晚間，在其位於新竹市○區○○路一０六號住處，以將安非他命置於
    玻璃球吸食器內加熱燒烤成煙後吸食煙霧之方式，連續施用第二級毒品安非他命
    二次，迨於九十一年十二月三日十時三十分許，在新竹市○○街一一八巷口處，
    經警攔檢當場查獲其持有安非他命一包（毛重０‧五公克），另在其住處房間內
    ，亦起獲安非他命一包（毛重０‧八公克）、吸食器一組等物，始悉上情。而甲
    ○○經聲請後，由本院於九十一年十二月三日，以九十一年度毒聲字第一一一一
    號裁定令入戒治處所施以強制戒治。
二、案經新竹縣警察局竹北分局報告台灣新竹地方法院檢察署檢察官偵查起訴。
    理      由
一、訊據被告甲○○對於右揭時、地連續施用第二級毒品安非他命二次之事實，業已
    於本院審理時坦承不諱，而被告於警訊時所親自採取、封緘之尿液，經送驗結果
    確呈甲基安非他命陽性反應，此有新竹縣衛生局於九十一年十二月三十日竹市衛
    六字第九一０五０五號不法藥物尿液初步篩檢報告書及新竹市警察局辦理煙毒、
    麻醉藥品案尿液送驗受檢人真實姓名代號對照表暨送驗登記簿各一件附卷可參，
    此外，復有安非他命二包（毛重各為０．三公克、０．八公克）及吸食器一組扣
    案可資佐證，足徵被告前揭自白與事實相符。又被告前因施用第二級毒品安非他
    命案件，經本院裁定送觀察、勒戒結果，因認無繼續施用毒品傾向，經臺灣新竹
    地方法院檢察署檢察官於八十七年七月二十二日，以八十七年度偵字第四三六一
    號為不起訴處分確定在案，又於八十八年間，另因施用第二級毒品安非他命案件
    ，經本院以八十八年度毒聲字第三五二號裁定送觀察、勒戒結果，因認有繼續施
    用毒品傾向，經本院以八十八年度毒聲字第一六四五號裁定另入戒治處所施以強
    制戒治，嗣執行戒治滿三月後，成效評定為合格，認無繼續戒治之必要，經本院
    以八十九年度毒聲字第一七五號裁定停止戒治所餘戒治期間付保護管束，並於八
    十九年八月二十日保護管束期滿（此部分施用第二級毒品安非他命犯行，經本院
    以八十八年度竹簡字第四八五號判決處有期徒刑六月確定在案），又被告因本次
    施用第二級毒品之部分，亦由本院以九十一年度毒聲字第一一一一號裁定令入戒
    治處所施以強制戒治等情，有臺灣新竹地方法院檢察署檢察官八十七年度偵字第
    四三六一號不起訴處分書、臺灣新竹地方法院檢察署竹崇護丁字第二０二六四號
    函、本院八十八年度毒聲字第三五二號、八十八年度毒聲字第一六四五號、八十
    九年度毒聲字第一七五號裁定、本院八十八年度竹簡字第四八五號判決等件附卷
    可稽，足堪認定。綜上，被告前因違反毒品危害防制條例第十條第二項之罪，經
    觀察、勒戒後，無繼續施用毒品傾向，經臺灣新竹地方法院檢察署檢察官為不起
    訴處分確定在案後，二犯毒品危害防制條例第十條第二項之罪，經觀察、勒戒後
    ，認有繼續施用毒品傾向，經臺灣新竹地方法院檢察署檢察官聲請強制戒治並起
    訴，經本院判處罪刑確定後，三犯毒品危害防制條例第十條第二項之罪，並經本
    院裁定令入戒治處所施以強制戒治之事證明確，被告之犯行堪予認定，應予依法
    論科。
二、核被告所為，均係違反毒品危害防制條例第十條第二項之罪。其持有毒品之低度
    行為，為施用毒品之高度行為所吸收，不另論罪。被告先後二次施用第二級毒品
    之行為，時間緊接，所犯之罪名及犯罪構成要件均相同，顯係基於概括犯意反覆
    為之，為連續犯，依刑法第五十六條之規定，以一罪論，並加重其刑。查被告前
    於八十三、八十四年間，因違反肅清煙毒條例、麻醉藥品管理條例及竊盜等案件
    ，分別經法院判處有期徒刑三年六月、六月、六月確定，經定其應執行刑四年四
    月確定，於八十六年三月十七日縮短刑期假釋出監，嗣於八十八年間，再犯違反
    毒品危害防制條例案件，經法院判處有期徒刑六月確定，而前案因而撤銷假釋入
  監執行殘刑，經接續執行，於九十一年八月一日縮刑期滿視為執行完畢等情，有
    臺灣高等法院被告全國前案紀錄表及臺灣新竹地方法院檢察署刑案資料查註紀錄
    表各乙紙附卷可稽，被告前受有期徒刑之執行完畢後，五年以內再犯本件有期徒
    刑以上之罪，為累犯，應依刑法第四十七條之規定，加重其刑，並遞加重之，公
    訴人漏未論處累犯，尚有未洽，併此敘明。爰審酌安非他命毒品，危害施用者之
    神經中樞，使施用者產生幻聽及幻想之症狀，對施用者之健康產生不良之影響，
    且被告因施用第二級毒品曾經觀察、勒戒及強制戒治後，猶不知自制，再度施用
    毒品，惟於本院審理時坦承犯行，尚有悔意等一切情狀，量處如主文所示之刑。
    另扣案之安非他命二包（毛重０．五公克、０．八公克）係第二級毒品，扣案之
    吸食器一組，為被告所有供其為施用安非他命所用之物，業據被告供承在卷，爰
    分別依毒品危害防制條例第十八條第一項前段之規定，沒收銷毀之，以及依刑法
    第三十八條第一項第二款之規定沒收之。
據上論斷，應依刑事訴訟法第二百九十九條第一項前段，毒品危害防制條例第十條第
二項、第十八條第一項前段，刑法第十一條前段、第五十六條、第四十七條、第三十
八條第一項第二款，判決如主文。
本案經檢察官邱朝智到庭執行職務。
中      華      民      國    九十二    年      四      月     三十     日
                                 台灣新竹地方法院刑事第二庭
                                     法  官    高  敏  俐
右正本證明與原本無異。
如不服本判決，應於判決送達後十日內向本院提出上訴狀( 應附繕本 )。
                                     書記官    賴  寶  合
中      華      民      國    九十二    年      四      月     三十     日
附錄本案論罪科刑所適用法條全文：
毒品危害防制條例第十條第二項：施用第二級毒品者，處三年以下有期徒刑。


司法院資訊處製作；財團法人民間司法改革基金會備份。
